臺灣臺中地方法院民事判決
110年度沙簡字第723號
原      告  林俊賢
被      告  陳世澤
上列當事人間請求損害賠償事件，本院於民國111年3月2日言詞
辯論終結，判決如下：
    主      文
被告應給付原告新臺幣伍萬玖仟柒佰肆拾貳元，及自民國一一○
年十一月三日起至清償日止，按年息百分之五計算之利息。
訴訟費用（除減縮部分外）由被告負擔。
本判決第一項得假執行。但被告如以新臺幣伍萬玖仟柒佰肆拾貳
元為原告預供擔保後，得免為假執行。
    事實及理由
壹、程序方面：
一、按訴狀送達後，原告不得將原訴變更或追加他訴，但擴張或
    減縮應受判決事項之聲明者，不在此限，民事訴訟法第255
    條第1項第3款定有明文。經查，本件原告起訴時聲明為：被
    告應給付原告新臺幣（下同）236,050元，及起訴狀繕本送
    達翌日起至清償日止，按年息百分之5計算之利息。嗣於民
    國111年3月2日言詞辯論期日，當庭陳明原告請求被告應給
    付之金額減縮為59,742元（見本院卷第112頁）。核屬減縮
    應受判決事項之聲明，揆諸前開規定，自應准許。
二、被告經合法通知，未於言詞辯論期日到場，核無民事訴訟法
    第386條各款所列情形，爰依原告聲請，由其一造辯論而為
    判決。
貳、實體方面：
一、原告主張：被告於110年5月21日20時3分許，駕駛車號00-00
    00號自用小客車，行經臺中市龍井區向上路7段，欲左轉中
    華路3段時，因未依交通號誌闖紅燈行駛，而碰撞由原告所
    駕駛，於向上路8段對向直行行駛，車主為原告母親所有之8
    101-HN之自用小客車（下稱系爭車輛），致系爭車輛受損，
    案經臺中市政府警察局烏日分局處理在案。被告駕駛車輛疏
    忽以致肇事，系爭車輛經送交啟宏汽車修配廠修理，維修費
    用總計236,050元（包括零件費用為167,450元、工資費用、
    烤漆費用及拖車費68,600元），因原告母親已將系爭車輛之
    債權請求權讓與原告，爰依侵權行為之法律關係，提起本件
    訴訟請求被告給付，因系爭車輛從出廠後迄發生本件事故已
    逾16年，故扣除折舊後，原告零件費用僅請求16,745元，修
    理總額則為85,345元，因原告於本件車禍之發生亦與有過失
    ，原告坦承過失程度為3成，被告過失責任則為7成，故被告
    應負擔損害賠償責任為59,742元，及自起訴狀繕本送達翌日
    起至清償日止，按年息百分之5計算之利息。
二、被告未於言詞辯論期日到場，亦未提出準備書狀作何聲明或
    陳述。
三、得心證之理由：
  ㈠原告主張之上揭事實，業據提出臺中市政府警察局道路交通
    事故初步分析研判表、道路交通事故現場圖、系爭車輛之損
    害照片、行車執照、啟宏汽車修配廠估價單、順合汽車修配
    廠簽認單車輛損害賠償債權請求權讓與同意書等為證，復有
    本院依職權向臺中市政府警察局烏日分局調閱之本件交通事
    故全案卷宗資料在卷可佐。被告已於相當時期受合法之通知
    ，於言詞辯論期日不到場，亦未提出準備書狀為任何爭執，
    本件經調查證據之結果，堪信原告之主張屬實。
  ㈡按汽車行駛至交岔路口，其行進、轉彎，應依下列規定：一
    、應遵守燈光號誌或交通指揮人員之指揮，遇有交通指揮人
    員指揮與燈光號誌並用時，以交通指揮人員之指揮為準。道
    路交通安全規則第102條第1項第1款定有明文。另按特種閃
    光號誌各燈號顯示之意義如下：二、閃光紅燈表示「停車再
    開」，車輛應減速接近，先停止於交岔路口前，讓幹線道車
    優先通行後認為安全時，方得續行。道路交通標誌標線號誌
    設置規則第211條第1項第2款亦定有明文。本件被告駕駛車
    輛行經臺中市龍井區向上路7段與中華路3段交岔路口 時，
    因未依交通號誌闖紅燈行駛，而碰撞由原告所駛之系爭車輛
    ，核與被告於道路交通事故談話紀錄表表示：當時我車行向
    何號誌我沒注意，我看前車左轉我就跟著左轉，我沒看到對
    方出現，接著就與對方發生交通事故了等語，業據被告於該
    次談話時陳述明確（見本院卷第45頁），則被告應注意能注
    意，而未注意上揭規定，致發生本件車禍，自有過失，足以
    認定。惟原告於行經交岔路口時，並未減速慢行，於本件車
    禍之發生亦與有過失，原告主張其與被告就本件車禍之發生
    ，應各負擔3成與7成之責任，核與卷附臺中市政府警察局道
    路交通事故初步分析研判表，亦認兩造均有疏失相符，本院
    審酌兩造之過失程度，認原告上開過失責任之主張，應可採
    信。
  ㈢按因故意或過失，不法侵害他人之權利者，負損害賠償責任
    ；汽車、機車或其他非依軌道行駛之動力車輛，在使用中加
    損害於他人者，駕駛人應賠償因此所生之損害。但於防止損
    害之發生，已盡相當之注意者，不在此限，民法第184條第1
    項前段、第191條之2分別定有明文。另按不法毀損他人之物
    者，被害人得向加害人請求賠償其物因毀損所減少之價額，
    依民法第196條請求賠償物被毀損所減少之價額，得以修復
    費用為估定標準，但以必要者為限，例如修理材料費以新品
    換舊品應予折舊（最高法院77年5月17日77年度第9次民事庭
    會議決議參照）。本件被告過失不法毀損系爭車輛，已如上
    述，依前開規定，自應負侵權行為損害賠償責任，則以修復
    金額作為賠償金額，自屬有據。又系爭車輛之零件修理既係
    以新零件更換破損之舊零件，依上開說明，自應將零件折舊
    部分予以扣除。查系爭車輛受損而支出修理費用計236,050
    元（包括零件費用167,450元、工資費用、烤漆費用及拖車
    費68,600元），其中零件部分，依行政院所頒固定資產耐用
    年數表及固定資產折舊率表之規定，【非運輸業用客車、貨
    車】之耐用年數為5年，依定率遞減法每年折舊1000分之369
    ，且最後1年之折舊額加歷年折舊累計額，其總和不得超過
    該資產成本原額10分之9，殘值並應以10分之1為合度，亦即
    應扣除10分之9之零件折舊。而系爭車輛係93年（即西元200
    4年）11月出廠，有系爭車輛之行車執照可憑，距系爭事故
    發生之110年5月21日時，已使用16年餘，依上開說明，系爭
    車輛更換新零件費用應予折舊，則扣除折舊後之零件費用僅
    為殘值10分之1，即16,745元，再加計不計算折舊之工資、
    烤漆費用及拖車費68,600元後，系爭車輛維修費用之損害應
    為85,345元，扣除原告應負擔與有過失之3成比例，故原告
    主張被告應賠償之金額為59,742元（計算式：85,345×70%＝5
    9,742，元以下四捨五入），其請求自有理由。
　㈣按給付無確定期限者，債務人於債權人得請求給付時，經其
    催告而未為給付，自受催告時起，負遲延責任。其經債權人
    起訴而送達訴狀，或依督促程式送達支付命令，或為其他相
    類之行為者，與催告有同一之效力，民法第229條第2項定有
    明文。又遲延之債務，以支付金錢為標的者，債權人得請求
    依法定利率計算之遲延利息。但約定利率較高者，仍從其約
    定利率；應付利息之債務，其利率未經約定，亦無法律可據
    者，週年利率為5%，民法第233條第1項及第203條亦有明文
    。本件原告對被告之前揭損害賠償債權，既經原告起訴而送
    達訴狀，被告迄未給付，當應負遲延責任。是原告請求被告
    給付自起訴狀繕本送達被告次日即110年11月3日起至清償日
    止，按年息5%計算之法定遲延利息，自應予以准許。
四、本判決原告勝訴部分係就民事訴訟法第427條第1項訴訟適用
    簡易程序所為被告敗訴之判決，故依同法第389條第1項第3
    款之規定，應依職權宣告假執行。另依職權酌定相當擔保金
    額，宣告被告為原告預供擔保後，得免為假執行。
五、訴訟費用負擔之依據：民事訴訟法第78條。
中　　華　　民　　國　　111 　年　　3 　　月　　16　　日
                  沙鹿簡易庭   法  官  黃建都
以上為正本係照原本作成。
如不服本判決，應於送達後20日內，向本院提出上訴狀並表明上
訴理由，如於本判決宣示後送達前提起上訴者，應於判決送達後
20日內補提上訴理由書（須附繕本）。如委任律師提起上訴者，
應一併繳納上訴審裁判費。
中　　華　　民　　國　　111 　年　　3 　　月　　16　　日
                               書記官